477Edepot - Archives communales déposées de Saulnot
Archives Départementales de la Haute-Saône
Série Edepot
ARCHIVES COMMUNALES DEPOSEES. ARCHIVES DES INTERCOMMUNALITES.
477Edepot - Archives communales déposées de Saulnot
1630-1948
477Edepot1-95
Archives Départementales de la Haute-Saône 14B rue Miroudot St Ferjeux 70000 VESOUL
COMMUNE DE SAULNOT
La commune de Malval est supprimée et rattachée à Saulnot par décret impérial en date du 17 janvier 1814.
Modalités d'entrée
Dépôt du 07/07/2014
Dernier ajout le 07/07/2014
Archives publiques
- ARCHIVES ANCIENNES
  - BIENS COMMUNAUX, EAUX ET FORETS, TRAVAUX PUBLICS, VOIRIE
    - Territoire et biens de Saulnot. –Plan du village (1757, pièce non vue en mairie en 1969). Droit de triage, cession au duc de Wirtemberg: transaction avec le prince de Montbéliard (1754), arrêt du Conseil d’Etat (1755) faisant suite à une procédure relative aux prétentions du seigneur (1630, s.d.); restitution aux communes de Saulnot, Villers-sur-Saulnot et de Chavanne: inventaire, pétition, exploit d’huissier, expédition de décision, extraits des minutes de l’administration centrale du département de la Haute-Saône (an VII-1810)., 1630-1810; 477 Edepot 1; DD1; 1 liasse, 11 cahiers et pièces papier et 1 plan non vu en mairie en 1969.
      Communicabilité
      Communicable
      PETITION; INVENTAIRE; EXPLOIT D'HUISSIER; PLAN
      Thesaurus administratif:
      BIENS COMMUNAUX
      Noms géographiques:
      CHAVANNE; VILLERS-SUR-SAULNOT
      Noms de personnes:
      WIRTEMBERG (Charles-Eugène de)
    - Territoire de Malval: plan des bois attribués à cette communauté lors du partage des bois de la paroisse de Granges-la-Ville, levé par Jean Gruier, géomètre-arpenteur de la maitrise des Eaux-et-Forêts de Vesoul, avec une représentation du village., 1776; 477 Edepot 2; DD2; 1 plan, rangé dans la collection des plans communaux déposés aux Archives départementales de la Haute-Saône.
      PLAN
      FORET COMMUNALE
  - CULTE
    - Registre paroissial de Saulnot, Chavanne, Villers-sur-Saulnot, Gonvillars, Corcelles, La Sapoye (moulin de la Sapoye, commune de Villers-sur-Saulnot, à partir de 1681); Essouavre (Doubs, à partir de 1706), et parfois Crevans, Champey inscription du curé qui signale qu’en 1680 il a fait reblanchir l’église, que la confrérie du Saint-Esprit y a été érigée la même année, et qu’une bulle d’indulgence plénière a été obtenue; deux fondations de messes (1681); baptêmes (octobre 1665-1679; quatre actes de 1648 à 1656 concernent les enfants de Claude Bardot et d’Eva Bermont, copiés sur le vieux registre par le curé Menestrier (1648-1656; 1680-1711); sépultures (à l’envers, décembre 1665-1710); baptêmes (à l’endroit, 1711-février 1719); mariages (à l’envers, septembre 1685-1707; mai 1709-1719); sépultures (également à l’envers, 1710-1719); mariages (à l’endroit, 1684-1685). A la fin du volume, inscription relative à la fermeture du cimetière; dons faits à l’église (Messieurs les fermiers généraux de Lorraine, Alsace et Comté et Saulnot ont donné 9 pistoles pour acheter le crucifix placé dans l’église, le 28 mai 1682; Claudine de Vaux, veuve de Claude Garney, procureur d’office à Granges, a donné une chappe de damas rouge le 12 mars 1681); fondations de messes (1684 et 1685); une formule d’abjuration, une fondation de litanies de la Sainte Vierge; mariages (1665-1682; 1684)., 1648-1719; 477 Edepot 3; GG1; 1 petit registre relié carton.
      REGISTRE PAROISSIAL
      CATHOLICISME; DECES; MARIAGE; NAISSANCE
      CHAMPAGNEY; CHAVANNE; CORCELLES; CREVANS; GONVILLARS; VILLERS-SUR-SAULNOT
    - Registre paroissial de Saulnot, Villers-sur-Saulnot, Chavanne, Corcelles, Gonvillars, La Sapoye, La Goutte-aux-Loups et parfois Granges-la-Ville: mariages (1660-1664); sépultures (1661-1664; 1658; 1660); baptêmes (1657-1665); au verso du premier petit cahier, un feuillet à demi déchiré: mariages (1657-1659); baptêmes (1710); sépultures (1710); mariages (1710); baptêmes, mariages, sépultures (1711, en désordre; 1712-1714); baptêmes (1715); sépultures (1715); mariages (1715); baptêmes (1716); mariages (1716); sépultures (1716); baptêmes (1717); mariages (1717); sépultures (1717); baptêmes (1718); mariages (1718); sépultures (1718); baptêmes (janvier 1719-mai 1719); baptêmes, mariages, sépultures (mai 1719-1721)., 1657-1721; 477 Edepot 4; GG2; 1 registre composite relié carton.
      CHAVANNE; CORCELLES; GONVILLARS; GRANGES-LA-VILLE; VILLERS-SUR-SAULNOT
    - Registre paroissial de Saulnot et des mêmes dépendances: une inscription du curé relative à une petite fille trouvée dans le cimetière et baptisée par le précédent curé, le 27 décembre 1714, sous le nom de Catherine, et envoyée ensuite à l’hôpital du Saint-Esprit de Besançon où elle est morte depuis, elle aurait été la fille d’un gentilhomme de Banvillars (Territoire de Belfort), nommé « Landeberg » (peut être Landenberg, de vieille noblesse alsacienne), ou de l’un de ses parents, elle aurait d’abord été baptisée à Banvillars comme garçon beaucoup d’écus furent versés pour arranger l’affaire, par l’intermédiaire du maire de Banvillars (1723); baptêmes (1719-mars 1732, avec une abjuration le 4 juillet 1723); mariages (1730-avril 1732); sépultures (septembre 1731-avril 1732); mariages (novembre 1726-novembre 1729; juillet 1719-1721; un baptême de 1721; 1721-octobre 1726); sépultures (1719-août 1731)., 1714-1737; 477 Edepot 5; GG3; 1 registre composite relié carton.
    - Registre paroissial de Saulnot, Villers-sur-Saulnot, Chavanne, Corcelles, Gonvillars: baptêmes, mariages, sépultures (1722-1730, avec un baptême pour 1738 à la fin du cahier de 1726 et sur un feuillet séparé, des actes de 1659 à 1694, intéressant les familles Jannot, Magnin, Gaussin et Carlin)., 1659-1738; 477 Edepot 6; GG4; 1 registre composite relié carton.
      CHAVANNE; CORCELLES; GONVILLARS; VILLERS-SUR-SAULNOT
    - Registre paroissial de Saulnot, Villers-sur-Saulnot, Chavanne, Corcelles, Gonvillars, Essouavre (Doubs), du Moulin de la Goutte ou la Goutte-aux-Loups et parfois de Champey: baptêmes, mariages et sépultures (1731-1732; 1737-juillet 1755) un extrait des registres mortuaires de « Palma » (Belme ou Baume) du diocèse de Besançon en 1747., 1731-1755; 477 Edepot 7; GG5; 1 registre composite relié carton.
      CHAMPEY; CHAVANNE; CORCELLES; GONVILLARS; VILLERS-SUR-SAULNOT
    - Registre paroissial de Saulnot: baptêmes, mariages, sépultures., 1755-1772; 477 Edepot 8; GG6; 1 registre.
    - Registre paroissial de Saulnot: baptêmes, mariages, sépultures., 1773-1792; 477 Edepot 9; GG7; 1 registre.
- ARCHIVES MODERNES
  - ADMINISTRATION GENERALE DE LA COMMUNE
    - Conseil municipal. –Délibérations de la commune de Malval: registre (29 août 1790-8 mai 1842)., 1790-1842; 477 Edepot 10; D1; 1 registre cartonné.
      DELIBERATION; REGISTRE
      CONSEIL MUNICIPAL
      MALVAL
    - Conseil municipal. -Délibérations de la commune de Malval: extrait des registres de délibérations., 1808-1811; 477 Edepot 11; D2; 1 liasse, 4 pièces papier.
      DELIBERATION
    - Conseil municipal. –Délibérations de la commune de Saulnot: registre (15 pluviôse an X-20 juin 1811). Registre composite, comporte à la suite: livraisons de minerai (1848-1851); à l’envers: délibérations des conseils municipaux des communes de Saulnot, Villers-sur-Saulnot, Chavanne, Gonvillars, Corcelles et Malval ([an II]-1812), certificat accordé à Pedro Routhier (acte rédigé en espagnol, 1802), congé de réforme et certificat de visite des officiers de santé de Guénin Jean-Baptiste (1813), lettres et pétitions reçues (1814-1852)., An II-1852; 477 Edepot 12; D3; 1 registre dont les dernières pages sont déchirées.
      ADMINISTRATION COMMUNALE; CONSEIL MUNICIPAL; MINERAI; ORGANISATION DE L'ARMEE
      CHAVANNE; CORCELLES; GONVILLARS; MALVAL; VILLERS-SUR-SAULNOT
    - Conseil municipal. -Délibérations de la commune de Saulnot: registre (2 décembre 1812-16 octobre 1836)., 1812-1836; 477 Edepot 13; D4; 1 registre cartonné.
    - Conseil municipal. -Délibérations de la commune de Saulnot: registre (7 novembre 1836-24 septembre 1848)., 1836-1848; 477 Edepot 14; D5; 1 registre cartonné.
      REGISTRE; DELIBERATION
    - Conseil municipal. -Délibérations de la commune de Saulnot: registre (6 octobre 1848-6 avril 1865)., 1848-1865; 477 Edepot 15; D6; 1 registre cartonné.
    - Conseil municipal. -Délibérations de la commune de Saulnot: registre (7 mai 1865-9 juillet 1880)., 1865-1880; 477 Edepot 16; D7; 1 registre cartonné.
    - Conseil municipal. -Délibérations de la commune de Saulnot: registre (26 juillet 1880-3 novembre 1895)., 1880-1895; 477 Edepot 17; D8; 1 registre cartonné.
    - Conseil municipal. -Délibérations de la commune de Saulnot: registre (3 novembre 1895-9 février 1912)., 1895-1912; 477 Edepot 18; D9; 1 registre cartonné.
    - Conseil municipal. -Délibérations de la commune de Saulnot: extraits des registres de délibérations., 1808-1811; 477 Edepot 19; D10; 1 liasse, 8 pièces papier.
    - Conseil municipal. –Délibérations de la commune de Villers-sur-Saulnot: extraits des registres de délibérations., 1814; 477 Edepot 20; D11; 2 pièces papier.
      VILLERS-SUR-SAULNOT
    - Actes de l’administration municipale. -Actes soumis à l’enregistrement: répertoires., 1807-1908; 477 Edepot 21; D12; 1 liasse, 10 cahiers papier.
      REPERTOIRE
      ADMINISTRATION COMMUNALE; ENREGISTREMENT
    - Administration de la commune. –Projet de réunion des communes de Chavanne, Corcelles, Gonvillars, Malval et de Villers-sur-Saulnot à celle de Saulnot: extraits des registres de délibérations des conseils municipaux des communes de Chavanne, Corcelles, Gonvillars, Malval et de Villers-sur-Saulnot (1808). Réclamation de la commune de Chavanne tendant à obtenir sa séparation de la commune de Saulnot: pétition, extrait du registre des délibérations du conseil municipal de la commune de Chavanne (1811-1814). Réunion de la commune de Malval à celle de Saulnot: extrait du registre des délibérations du conseil municipal de Malval (1815). Réclamations tendant à obtenir la séparation des communes de Malval et de Saulnot: extraits des registres de délibérations des conseils municipaux des communes de Malval et de Saulnot, pétition (1815-1844). Titres, papiers, registres et objets appartenant aux communes de Chavanne, Saulnot-et-Malval et de Villers: inventaires (1813, 1816, 1819)., 1808-1819; 477 Edepot 22; D13; 1 liasse, 13 cahiers et pièces papier.
      INVENTAIRE; PETITION; DELIBERATION
      ADMINISTRATION COMMUNALE
    - Contentieux.-Assurances: polices, quittances de primes, extrait du registre des délibérations du conseil municipal, communiqué., 1877-1908; 477 Edepot 23; D14; 1 liasse, 10 pièces papier.
  - ETAT CIVIL
    - Etat civil. –Commune de Malval: registre des naissances, mariages, décès., 1792-1835; 477 Edepot 24; E1; 1 registre cartonné.
      REGISTRE; ETAT CIVIL
      DECES; ETAT CIVIL; MARIAGE; NAISSANCE
    - Etat civil. –Commune de Malval: registre des décès., 1792-1803; 477 Edepot 25; E2; 1 registre cartonné.
      DECES; ETAT CIVIL
    - Etat civil. –Commune de Malval: registre des publications de mariages et des actes préliminaires de divorce. Comporte, à la fin du registre: table décennale des actes de mariages de la commune de Malval (an III-an X); table décennale des actes de naissances, mariages et décès de la commune de Malval (1813-1822)., 1796-1807; 477 Edepot 26; E3; 1 registre cartonné.
      TABLE DECENNALE; REGISTRE; ETAT CIVIL
      AFFAIRE FAMILIALE; ETAT CIVIL; MARIAGE
    - Etat civil. –Commune de Saulnot: registre des naissances et des décès., 1793-1802; 477 Edepot 27; E4; 1 registre cartonné.
      DECES; ETAT CIVIL; NAISSANCE
    - Etat civil. –Commune de Saulnot: registre des mariages., 1793-1802; 477 Edepot 28; E5; 1 registre cartonné.
      ETAT CIVIL; REGISTRE
      ETAT CIVIL; MARIAGE
    - Etat civil. –Commune de Saulnot: registre des actes de publication de promesse de mariage., An X-an XI; 477 Edepot 29; E6; 1 registre cartonné.
    - Etat civil. –Commune de Saulnot: registre des naissances, mariages et décès., 1803-1812; 477 Edepot 30; E7; 1 registre cartonné.
    - Etat civil. –Commune de Saulnot puis de Saulnot-et-Malval: registre des naissances, mariages et décès., 1813-1822; 477 Edepot 31; E8; 1 registre cartonné.
    - Etat civil. –Commune de Saulnot-et-Malval: registre des naissances, mariages et décès. Comporte, à la fin: table décennale des actes de naissances, mariages et décès de la commune de Saulnot-et-Malval (1823-1832)., 1823-1831; 477 Edepot 32; E9; 1 registre cartonné.
    - Etat civil. –Commune de Saulnot-et-Malval: registre des naissances, mariages et décès. Comporte, à la fin: table décennale des actes de naissances, mariages et décès de la commune de Saulnot-et-Malval (1833-1842)., 1832-1839; 477 Edepot 33; E10; 1 registre cartonné.
    - Etat civil. –Commune de Saulnot-et-Malval: registre des naissances, mariages et décès., 1840-1847; 477 Edepot 34; E11; 1 registre cartonné.
    - Etat civil. –Commune de Saulnot-et-Malval: registre des naissances, mariages et décès., 1848-1852; 477 Edepot 35; E12; 1 registre cartonné.
    - Etat civil. –Commune de Saulnot-et-Malval: registre des naissances, mariages et décès., 1853-1862; 477 Edepot 36; E13; 1 registre cartonné.
    - Etat civil. –Commune de Saulnot-et-Malval: registre des naissances, mariages et décès., 1863-1872; 477 Edepot 37; E14; 1 registre cartonné.
    - Etat civil: extraits mortuaires, déclarations et avis de décès des établissements hospitaliers et de détention (1828-1886), extraits d’état civil envoyés par d’autres communes en vue de transcription ou de mention (an VII-1904), extrait d’acte de reconnaissance envoyé en vue de transcription ou de mention (1825), expédition de jugement portant divorce envoyé en vue de transcription ou de mention (1812), naturalisation du sieur François Paulin Nimetz: attestations, communiqué (1861)., 477 Edepot 38; E15; 1 liasse, 63 pièces papier.
      ETAT CIVIL
  - POPULATION, ECONOMIE SOCIALE, STATISTIQUE
    - Population: mouvements (1852, 1854-1899, 1902, 1904-1906)., 1852-1906; 477 Edepot 39; F1; 1 liasse, 56 pièces papier.
      DENOMBREMENT DE LA POPULATION
      RECENSEMENT DE POPULATION
    - Population. –Recensement quinquennal: listes nominatives (1841, 1846, 1851, 1856, 1861, 1866, 1872, 1876, 1881, 1886, 1891, 1896, 1901, 1906, 1931), instructions et documents préparatoires (1856-1911, s.d.)., 1841-1931; 477 Edepot 40; F2; 1 liasse, 64 pièces et cahiers papier.
    - Commerces et industrie. –Chambre de commerce de Lure, élections: communiqué, listes des électeurs (1910-1914). Exposition internationale Paris 1937, demande de subventions pour l’ouverture du pavillon de la région Bourgogne-Franche-Comté-Pays de l’Ain: communiqué [1936]. Fromageries, étude de développement en Haute-Saône: rapport extrait des délibérations du conseil général de la Haute-Saône (1885). Industries établies sur la commune de Saulnot: situation (1885)., 1885-[1936]; 477 Edepot 41; F3; 1 liasse, 6 cahiers et pièces papier.
      RAPPORT; LISTE ELECTORALE
      CHAMBRE CONSULAIRE; INDUSTRIE; MANIFESTATION COMMERCIALE
    - Agriculture. –Syndicat agricole de Saulnot, nomination des membres du bureau: communiqué (1910). Comice agricole, ouverture d’un crédit en faveur d’expériences de drainage: extrait du registre des délibérations du conseil municipal (1856). Céréales et pommes de terre, déclarations des surfaces ensemencées et des récoltes: tableaux récapitulatifs, registres, bulletins, communiqué (1918-1943). Déclarations agricoles: bulletins, récapitulatifs, registre (1941-1943). Bétail existant dans la commune: états (1941). Statistique agricole annuelle: questionnaires, tableaux de renseignements, registre des cultures (1894-1940)., 1856-1943; 477 Edepot 42; F4; 1 liasse, 173 pièces papier.
      STATISTIQUE; QUESTIONNAIRE D'ENQUETE; REGISTRE; DELIBERATION
      ASSOCIATION; MANIFESTATION COMMERCIALE; PRODUCTION AGRICOLE
    - Agriculture. –Taureau communal, fourniture: extraits du registre des délibérations du conseil municipal, communiqués (1806-1843); entretien: procès-verbaux d’adjudication, baux, extraits du registre des délibérations du conseil municipal, communiqués (1844-1911). Animaux et insectes nuisibles, destruction: arrêtés préfectoraux, communiqué, baux de taupiers, extraits du registre des délibérations du conseil municipal, procès-verbal d’adjudication (1805-1938)., 477 Edepot 43; F5; 1 liasse, 53 pièces papier.
      ARRETE PREFECTORAL; PROCES-VERBAL; DELIBERATION
      ANIMAL NUISIBLE
    - Subsistances. –Création de foires: communiqués, arrêté préfectoral., 1897; 477 Edepot 44; F6; 1 liasse, 4 pièces papier.
      ARRETE PREFECTORAL
      MANIFESTATION COMMERCIALE
  - CONTRIBUTIONS, ADMINISTRATIONS FINANCIERES
    - Impôts directs. –Contribution foncière: état de section de la commune de [Saulnot]., 1791; 477 Edepot 45; G1; 1 registre.
      REGISTRE; ETAT DE SECTION
      FISCALITE
    - Impôts directs.-Contribution foncière: livre des mutations de la commune de Malval., 1818; 477 Edepot 46; G2; 1 registre cartonné.
      REGISTRE
    - Impôts directs. –Contribution foncière: état des biens et propriétés foncières, créances, dettes et des ressources de la municipalité de Saulnot (1792), rôles des propriétés foncières de la commune de [Saulnot] (1797-an VII, s.d.), tarifs des évaluations des propriétés non bâties (1911). Contributions Foncières, Personnelle-Mobilière, des Portes et Fenêtres et des Patentes: mandements (an VII-1824), matrices sommaires de la commune de Saulnot (1816-1817), recensement (1831), tableaux de répartition du produit des rôles (1911-1923)., 1792-1923; 477 Edepot 47; G3; 1 liasse, 125 cahiers et pièces papier.
      TARIF; ROLE
    - Impôts directs. - Contributions Foncière, Personnelle-Mobilière, des Portes et Fenêtres et des Patentes: matrices générales., 1818-1844; 477 Edepot 48; G4; 1 liasse, 8 cahiers papier.
    - Impôts directs. -Contributions Foncière, Personnelle-Mobilière et des Portes et Fenêtres: matrices générales., 1845-1885; 477 Edepot 49; G5; 1 liasse, 7 cahiers papier.
    - Impôts directs. -Contributions Foncière, Personnelle-Mobilière et des Portes et Fenêtres: matrices générales., 1886-1916; 477 Edepot 50; G6; 1 liasse, 10 cahiers papier.
    - Impôts directs. –Toisé et métré des bâtiments: communiqué, pétitions, rôles, arrêtés municipaux, état, autorisation, extraits du registre des délibérations du conseil municipal (an XI-1843). Commissaires-répartiteurs, renouvellement: extrait du registre des délibérations du conseil municipal (1911). Contribution sur les voitures, chevaux, mules et mulets, gardes-chasse et sur les chiens: registre des déclarations (1923-1935). Taxe sur les chiens: rôles (1860-1902), registre des déclarations (1888-1901). Impôt de prestation, réclamations: états des décisions rendues (1867-1878); remplacement: circulaires (1903). Taxe vicinale, déclarations d’option en nature: registres (1905)., An XI-1935; 477 Edepot 51; G7; 1 liasse, 47 cahiers et pièces papier.
      REGISTRE; ROLE; DELIBERATION; ARRETE DU MAIRE; PETITION
    - Rapports de la commune avec les diverses administrations au point de vue financier. –Caisse des Dépôts et Consignations: comptes des produits de coupes extraordinaires de bois (1818-1822). Poids et mesures: arrêté préfectoral, tableau (1826-1847)., 1818-1847; 477 Edepot 52; G8; 1 liasse, 6 pièces papier.
      POIDS-ET-MESURES
  - AFFAIRES MILITAIRES
    - Recrutement: tableaux de recensement des jeunes gens (an VIII-1814, 1816-1817, 1904-1905)., An VIII-1905; 477 Edepot 53; H1; 1 liasse, 25 pièces papier.
      RECENSEMENT MILITAIRE
      RECRUTEMENT MILITAIRE
    - Recrutement: pièces relatives à l’établissement des tableaux de recensement (1859-1906), extrait du tableau cantonal des citoyens mobilisables (1848), arrêté du sous-préfet de Lure fixant la date des réunions du Conseil des communes réunies pour la désignation des conscrits (an XI), ordres et feuilles de route (1852-1908)., An XI-1908; 477 Edepot 54; H2; 1 liasse, 72 pièces papier et 1 affiche.
    - Recrutement. –Garde impériale: extrait de l’état nominatif des conscrits appelés (1809). Régiment de chasseur de la Charente: certificat d’acceptation du sieur Pichon Jean-Baptiste (1823). Régiment d’infanterie de ligne: certificat d’acception du sieur Drezet Auguste (s.d.). Armée territoriale et garde nationale mobile: avis d’inscription, états nominatifs, communiqué, tableau de recensement (1868-1875). Enrôlés volontaires: circulaire et pièces annexes (1813). Remplaçants: liste nominative (1859). Exemptés: certificat, tableaux (an XI-1904). Carrière militaire, permissions, congés: livret du sieur Léon Billet (1896-1919)., An XI-1919; 477 Edepot 55; H3; 1 liasse, 29 cahiers et pièces papier.
      CERTIFICAT; LISTE NOMINATIVE; RECENSEMENT MILITAIRE; AVIS
    - Administration militaire. –Conseil de guerre permanent: extraits de jugements militaires (1843-1844). Poudres et salpêtre recensés dans les maisons de particuliers: états (1815, 1818, s.d.). Logement et cantonnement des troupes: plans, répertoires des habitants, état de prévision, programme des travaux, description topographique, consignes, état du matériel, notes de service, modèle de procès-verbal de constat, état des ressources (1878-1917, s.d.). Exercices de défense passive: arrêté préfectoral, télégrammes (1936). Catégories de véhicules et bâts devant être recensés: tableau (s.d.)., 1815-1936; 477 Edepot 56; H4; 1 liasse, 30 pièces papier, 2 plans et 1 affiche.
      ARRETE PREFECTORAL; PLAN
      ORGANISATION DE L'ARMEE
    - Administration militaire. –Chevaux, juments, mulets, mules, voitures attelées et automobiles, recensement et déclaration: communiqué, liste alphabétique des propriétaires, feuilles, listes et registres (1876-1939, s.d.); classement et réquisition: instructions, procès-verbaux constatant l’examen et la visite, tableaux (1875-1918)., 1875-1939; 477 Edepot 57; H5; 1 liasse, 141 pièces papier et 1 affiche.
      PROCES-VERBAL
    - Garde nationale et sapeurs-pompiers. –Garde nationale: registre des congés (1814-1854). Registre composite, comporte également à la suite: livrets délivrés (1858-1860); à l’envers: notifications des ordres de route (1832-1864)., 1814-1864; 477 Edepot 58; H6; 1 registre cartonné.
      GARDE NATIONALE; ORGANISATION DE L'ARMEE
    - Garde nationale et sapeurs-pompiers. –Garde nationale, organisation: règlement de service (1831); recrutement et contrôle: circulaires, communiqué, relevés nominatifs par rang d’âge, états des mutations survenues, état nominatif, listes et tableau de recensement, registres de contrôles (1809-1850, s.d.); élections d’officiers et de sous-officiers: procès-verbaux (1831-1848); membres du conseil de discipline: tableau (s.d.); armement et équipement: listes nominatives, feuilles d’appel des visites d’armes, rôle de souscription, extrait du registre des délibérations du conseil municipal, communiqué, marchés (1832-1851, s.d.). Sapeurs-pompiers, création d’un corps dans la commune de Saulnot: communiqué, extrait du registre des délibérations du conseil municipal, arrêté préfectoral (1867); installation du sous-lieutenant Pierre-Claude Cuenin: procès-verbal, communiqué (1868); organisation des corps: circulaire et pièces annexes (1876); modalités d’utilisation de matériel d’incendie et procédures d’intervention: manuel (1883)., 1809-1883; 477 Edepot 59; H7; 1 liasse, 109 cahiers et pièces papier et 2 registres.
      ARRETE PREFECTORAL; DELIBERATION; ROLE; LISTE NOMINATIVE; PROCES-VERBAL; CIRCULAIRE; REGLEMENT
      GARDE NATIONALE; SAPEUR POMPIER